# Marcelo Silva Mangueira

Analista Desenvolvedor



- mclwk20@gmail.com
- (19) 9 9909-6016
- Cosmópolis , 13155106
- 🔼 BR
- **12/01/1996**

### **EDUCAÇÃO**

• SUP/

UNIP ago 2021 - Presente Analise e Desenvolvimento De Sistemas.

#### **HABILIDADES**

Foco na eficiência e busca constante por aprendizado

Resolução de problemas

Analise de dados e visualização

Empatia e Boa Comunicação

Comprometimento e Trabalho em equipe

Desenvolvimento Web: , HTML,JAVASCRIPT, CSS e REACT JAVA,, Python , C , C#, PHP .

Analise de dados: Excel VBA, PYTHON,(PANDAS, NUMPY) SQL.

#### **IDIOMAS**

Inglês

Português

#### **RESUMO PROFISSIONAL**

 Desenvolvedor de Software Comprovado com um historial de implementações bem sucedidas. Adequado para trabalhar com múltiplas linguagens de programação, depuração, e testes de software, Inovador com paixão pela criação de aplicações fiáveis. Possuo excelentes capacidades de resolução de problemas, uma dedicação à qualidade, e um impulso para a melhoria contínua, Estou profundamente comprometido em fazer parte de uma equipe dinâmica e inovadora, onde posso contribuir com meu conhecimento e experiência para impulsionar o crescimento da empresa e agregar valor significativo aos projetos.

#### EXPERIÊNCIA PROFISSIONAL

Analista de suporte de software, Elos engenharia , Paulia SP janeiro 2024 - Presente

• Como Suporte ao Cliente com habilidades avançadas em programação, meu papel na empresa é multifacetado e estratégico. Além de oferecer suporte técnico direto aos clientes, eu trago uma camada adicional de valor ao aplicar minhas habilidades de programação para melhorar e manter os softwares que utilizamos. Ofereço assistência rápida e eficaz aos clientes, resolvendo problemas técnicos complexos de forma proativa e cortês.Utilizo minhas habilidades em CSS, JavaScript, React, PHP, Python e VBA para personalizar e adaptar nossos softwares de acordo com as necessidades específicas dos clientes, garantindo uma experiência personalizada e atraente. Sou responsável por realizar pequenas manutenções nos softwares, corrigindo bugs, implementando melhorias e atualizações conforme necessário, garantindo assim que nossos sistemas operem de forma eficiente e livre de falhas. Faço uso de linguagens como SQL e Python para realizar análises de dados detalhadas, oferecendo insights valiosos aos clientes e à empresa para melhorar processos, tomar decisões informadas e impulsionar o crescimento. Colaboro com a equipe de desenvolvimento para criar ferramentas internas que otimizam fluxos de trabalho, aumentam a produtividade e melhoram a eficiência operacional.

## Auxiliar de almoxarife , RIP Serviços industriais , Paulinia SP março 2020 - agosto 2021

 Foi nessa função que dei os primeiros passos na programação e análise de dados, adquirindo habilidades fundamentais para minha posição atual. Utilizei JavaScript e React para personalizar o software de gestão de estoque, compreendendo a importância da adaptação de sistemas às necessidades dos usuários. Identifiquei e corrigi, seu funcionamento eficaz. Minha proficiência em PHP e Python foi essencial para solucionar problemas de forma rápida e eficiente.